# Møtereferat

__Sted:__ Dicord voice call  
__Notater av:__ Petter Paulsen  
__Dato:__ 04.02.2021

__Deltakere:__  
Alexander Gullestad  
Oscar Strømsli  
Isak Hølleland  
Lars Andre Sande    
Petter Paulsen

###Agenda:
1. Gå gjennom hva som gjenstår for MVP
2. Finne ut hvordan presentasjon skal gjennomføres
3. Gå gjennom hva som gjenstår for Oblig 2

### Dette har blitt snakket om
Det har blitt distribuert ulike oppgaver for det som gjenstår. Bla.a skal Isak jobbe videre med servere,
Petter skal jobbe med tester for kort. Alexander skal jobbe videre med UI til kort. 
Videre har vi besluttet å flytte møter til mandager klokken 9. Presentasjon og siste gjennomgang av hva som 
gjenstår for oblig 2 skal gjennomgås på møte imorgen
